臺灣高等法院刑事裁定
110年度聲字第2298號
聲  請  人  臺灣高等檢察署檢察官
受  刑  人  鄭文堯


上列聲請人因受刑人數罪併罰有二裁判以上，聲請定其應執行之
刑（聲請案號：臺灣高等檢察署110年度執聲字第1009號），本
院裁定如下：
    主  文
鄭文堯所犯如附表所示各罪所處之刑，應執行有期徒刑拾貳年陸
月。
    理  由
一、聲請意旨略以：受刑人鄭文堯（下稱受刑人）因違反毒品危
    害防制條例等數罪，先後經判決確定如附表，應依刑法第53
    條、第51條第5款等規定，定其應執行之刑，爰依刑事訴訟
    法第477條第1項聲請裁定等語。
二、按裁判確定前犯數罪者，併合處罰之；數罪併罰，分別宣告
    其罪之刑，若宣告多數有期徒刑者，於各刑中之最長刑期以
    上，各刑合併之刑期以下，定其刑期，但不得逾30年，刑法
    第50條第1項前段、第51條第5款分別定有明文。又數罪併罰
    ，有二裁判以上者，依第51條之規定，定其應執行之刑，同
    法第53條亦定有明文。次按刑事訴訟法第370條第2項、第3
    項，已針對第二審上訴案件之定應執行之刑，明定有不利益
    變更禁止原則之適用；分屬不同案件之數罪併罰，倘一裁判
    宣告數罪之刑，曾經定其執行刑，再與其他裁判宣告之刑定
    其執行刑時，在法理上亦應同受此原則之拘束（最高法院10
    3年度第14次刑事庭會議決議意旨參照）。基此，上開更定
    之應執行刑，不應比前定之應執行刑加計其他裁判所處刑期
    或所定應執行刑後為重，否則即與法律秩序理念及法律目的
    之內部界限有違，難謂適法（最高法院93年度台非字第192
    號判決意旨參照）。又按裁判確定前犯數罪者，併合處罰之
    ，但有得易科罰金之罪與不得易科罰金之罪之情形，受刑人
    請求檢察官聲請定應執行刑者，依第51條規定定之，刑法第
    50條第1項但書第1款、第2項定有明文。另數罪併罰中之一
    罪，依刑法規定得易科罰金，若因與不得易科之他罪併合處
    罰結果而不得易科罰金時，原可易科部分所處之刑，自亦無
    庸為易科折算標準之記載（司法院大法官釋字第144號、第6
    79號解釋意旨參照）。
三、經查，受刑人因違反毒品危害防制條例等數罪，先後經臺灣
    宜蘭地方法院及本院判決判處如附表所示之刑確定，且各罪
    俱係於附表編號1所示判決確定日期（民國107年6月26日）
    前所為，就上開各案犯罪事實為最後判決之法院復為本院，
    有本院被告前案紀錄表及如附表各編號之判決書附卷可稽。
    本院就附表編號1至23所示案件再為定應執行刑之裁判時，
    自應受前開判決所為定應執行刑內部界限之拘束，而應在上
    開已定應執行刑部分加計未定應執行刑之總和範圍內定應執
    行刑。復查，如附表編號1至7所示之罪得易科罰金、附表編
    號8至23所示之罪不得易科罰金，屬刑法第50條第1項但書第
    1款之情形，依同條第2項規定，須經受刑人請求檢察官聲請
    定其應執行刑，始得依同法第51條規定定之。茲受刑人已表
    示請求檢察官就如附表所示各罪，聲請合併定應執行刑，此
    有受刑人簽名之「刑事聲請狀」在卷可憑（本院卷第9至11
    頁）。聲請人依刑事訴訟法第477條第1項之規定，以本院為
    犯罪事實最後判決之法院，聲請就如附表所示各罪所處之刑
    定應執行之刑，其聲請經核尚無不合，應予准許。經考量受
    刑人所犯如附表編號1至5、9至23所示之罪均為罪質相近之
    毒品案件（附表編號1至5為施用第二級毒品案件、附表編號
    9至16、23為販賣第二級毒品案件、附表編號17至22為轉讓
    禁藥案件）、附表編號6為幫助詐欺案件、附表編號7為過失
    傷害案件、附表編號8則為竊盜案件，且附表編號1至23所示
    之罪犯罪時間為106年6月間至107年2月間，犯罪時間尚屬密
    切，暨其所犯之不法內涵及侵害法益程度等情，並權衡其行
    為責任與整體刑法目的及相關刑事政策等因素，爰裁定如主
    文所示之應執行刑。另本件受刑人所犯附表編號1至7所示之
    罪雖經法院判處得易科罰金之刑，但因與附表編號8至23所
    示不得易科罰金之刑合併定應執行刑，依上揭說明，自無庸
    再為易科罰金折算標準之諭知，爰裁定如主文所示之應執行
    刑。
據上論斷，應依刑事訴訟法第477條第1項，刑法第50條第2項、
第53條、第51條第5款，裁定如主文。
中　　華　　民　　國　　110 　年　　6 　　月　　3 　　日
                  刑事第三庭    審判長法　官  張惠立
                                      法  官  張江澤
                                      法  官  劉兆菊
以上正本證明與原本無異。
如不服本裁定，應於收受送達後五日內向本院提出抗告狀。
                                      書記官  吳芝嘉
中　　華　　民　　國　　110 　年　　6 　　月　　3 　　日
附表：
編號  1 2 3 罪名  毒品危害防制條例 毒品危害防制條例 毒品危害防制條例 宣告刑  有期徒刑6月 有期徒刑6月 有期徒刑6月 犯罪日期  106年6月13日 106年6月9日 107年2月2日 偵查機關年度案號  宜蘭地檢106年度毒偵字第948號 宜蘭地檢106年度毒偵字第765號 宜蘭地檢107年度毒偵字第325、340號 最後事實審 法院 宜蘭地院 宜蘭地院 宜蘭地院  案號 107年度簡上字第28號 107年度簡上字第32號 107年度簡字第850號  判決日期 107年6月26日 107年6月26日 107年9月11日 確定判決 法院 宜蘭地院 宜蘭地院 宜蘭地院  案號 107年度簡上字第28號 107年度簡上字第32號 107年度簡字第850號  確定日期 107年6月26日 107年6月26日 107年10月1日 得否易科罰金  是 是 是 備註  宜蘭地檢107年度執字第2336號 宜蘭地檢107年度執字第2720號 宜蘭地檢107年度執字第3547號 

編號  4 5 6 罪名  毒品危害防制條例 毒品危害防制條例 詐欺 宣告刑  有期徒刑6月 有期徒刑6月 有期徒刑4月 犯罪日期  106年7月13日 106年12月6日17時30分許為警採尿前往前回溯96小時內某時許 107年2月12日至同年月28日 偵查機關年度案號  宜蘭地檢107年度毒偵字第325、340號 宜蘭地檢107年度毒偵字第236號 宜蘭地檢107年度偵字第2865號 最後事實審 法院 宜蘭地院 宜蘭地院 宜蘭地院  案號 107年度簡字第850號 107年度簡字第598號 107年度簡字第1022號  判決日期 107年9月11日 107年9月13日 107年10月12日 確定判決 法院 宜蘭地院 宜蘭地院 宜蘭地院  案號 107年度簡字第850號 107年度簡字第598號 107年度簡字第1022號  確定日期 107年10月1日 107年10月8日 107年11月22日 得否易科罰金  是 是 是 備註  宜蘭地檢107年度執字第3547號 宜蘭地檢107年度執字第3298號 宜蘭地檢108年度執字第174號 
編號  7 8 9 罪名  過失傷害 竊盜 毒品危害防制條例 宣告刑  有期徒刑3月 有期徒刑8月 有期徒刑3年10月 犯罪日期  106年10月23日 107年1月20日 106年12月27日 偵查機關年度案號  宜蘭地檢107年度偵字第994號 宜蘭地檢107年度偵字第1690號 宜蘭地檢107年度偵字第946、1688號 最後事實審 法院 宜蘭地院 宜蘭地院 臺灣高院  案號 107年度交簡上字第59號 107年度原易字第18號 107年度上訴字第3472號  判決日期 108年1月4日 108年10月8日 108年1月23日 確定判決 法院 宜蘭地院 宜蘭地院 最高法院109年度台上字第249號判決以受刑人上訴違背法律上之程式駁回本院107年度上訴字第3472號  案號 107年度交簡上字第59號 107年度原易字第18號   確定日期 108年1月4日 108年11月4日 109年3月5日 得否易科罰金  是 否 否 備註  宜蘭地檢108年度執字第1144號 宜蘭地檢108年度執字第3286號 宜蘭地檢109年度執字第831號 

編號  10 11 12 罪名  毒品危害防制條例 毒品危害防制條例 毒品危害防制條例 宣告刑  有期徒刑3年10月 有期徒刑3年10月 有期徒刑3年10月 犯罪日期  106年12月28日 106年12月30日 106年12月30日 偵查機關年度案號  宜蘭地檢107年度偵字第946、1688號 宜蘭地檢107年度偵字第946、1688號 宜蘭地檢107年度偵字第946、1688號 最後事實審 法院 臺灣高院 臺灣高院 臺灣高院  案號 107年度上訴字第3472號 107年度上訴字第3472號 107年度上訴字第3472號  判決日期 108年1月23日 108年1月23日 108年1月23日 確定判決 法院 最高法院109年度台上字第249號判決以受刑人上訴違背法律上之程式駁回本院107年度上訴字第3472號    案號     確定日期 109年3月5日 109年3月5日 109年3月5日 得否易科罰金  否 否 否 備註  宜蘭地檢109年度執字第831號 宜蘭地檢109年度執字第831號 宜蘭地檢109年度執字第831號 
編號  13 14 15 罪名  毒品危害防制條例 毒品危害防制條例 毒品危害防制條例 宣告刑  有期徒刑3年10月 有期徒刑3年10月 有期徒刑3年10月 犯罪日期  107年1月10日 107年1月13日 107年1月19日 偵查機關年度案號  宜蘭地檢107年度偵字第946、1688號 宜蘭地檢107年度偵字第946、1688號 宜蘭地檢107年度偵字第946、1688號 最後事實審 法院 臺灣高院 臺灣高院 臺灣高院  案號 107年度上訴字第3472號 107年度上訴字第3472號 107年度上訴字第3472號  判決日期 108年1月23日 108年1月23日 108年1月23日 確定判決 法院 最高法院109年度台上字第249號判決以受刑人上訴違背法律上之程式駁回本院107年度上訴字第3472號    案號     確定日期 109年3月5日 109年3月5日 109年3月5日 得否易科罰金  否 否 否 備註  宜蘭地檢109年度執字第831號 宜蘭地檢109年度執字第831號 宜蘭地檢109年度執字第831號 

編號  16 17 18 罪名  毒品危害防制條例 藥事法 藥事法 宣告刑  有期徒刑3年10月 有期徒刑7月 有期徒刑7月 犯罪日期  107年1月21日 107年1月6日 107年1月16日 偵查機關年度案號  宜蘭地檢107年度偵字第946、1688號 宜蘭地檢107年度偵字第946、1688號 宜蘭地檢107年度偵字第946、1688號 最後事實審 法院 臺灣高院 臺灣高院 臺灣高院  案號 107年度上訴字第3472號 107年度上訴字第3472號 107年度上訴字第3472號  判決日期 108年1月23日 108年1月23日 108年1月23日 確定判決 法院 最高法院109年度台上字第249號判決以受刑人上訴違背法律上之程式駁回本院107年度上訴字第3472號    案號     確定日期 109年3月5日 109年3月5日 109年3月5日 得否易科罰金  否 否 否 備註  宜蘭地檢109年度執字第831號 宜蘭地檢109年度執字第831號 宜蘭地檢109年度執字第831號 
編號  19 20 21 罪名  藥事法 藥事法 藥事法 宣告刑  有期徒刑7月 有期徒刑7月 有期徒刑7月 犯罪日期  107年1月16日 107年1月20日 107年1月23日 偵查機關年度案號  宜蘭地檢107年度偵字第946、1688號 宜蘭地檢107年度偵字第946、1688號 宜蘭地檢107年度偵字第946、1688號 最後事實審 法院 臺灣高院 臺灣高院 臺灣高院  案號 107年度上訴字第3472號 107年度上訴字第3472號 107年度上訴字第3472號  判決日期 108年1月23日 108年1月23日 108年1月23日 確定判決 法院 最高法院109年度台上字第249號判決以受刑人上訴違背法律上之程式駁回本院107年度上訴字第3472號    案號     確定日期 109年3月5日 109年3月5日 109年3月5日 得否易科罰金  否 否 否 備註  宜蘭地檢109年度執字第831號 宜蘭地檢109年度執字第831號 宜蘭地檢109年度執字第831號 

編號  22 23 （以下空白） 罪名  藥事法 毒品危害防制條例  宣告刑  有期徒刑7月 有期徒刑3年8月  犯罪日期  107年2月2日 106年12月27日  偵查機關年度案號  宜蘭地檢107年度偵字第946、1688號 宜蘭地檢107年度偵字第2985、2986、2987、4699號  最後事實審 法院 臺灣高院 臺灣高院   案號 107年度上訴字第3472號 108年度上訴字第1555號   判決日期 108年1月23日 108年12月4日  確定判決 法院 最高法院109年度台上字第249號判決以受刑人上訴違背法律上之程式駁回本院107年度上訴字第3472號 最高法院109年度台上字第5365號判決以受刑人上訴違背法律上之程式駁回本院108年度上訴字第1555號   案號     確定日期 109年3月5日 109年12月3日  得否易科罰金  否 否  備註  宜蘭地檢109年度執字第831號 宜蘭地檢110年度執字第70號